【裁判字號】    94,簡上,573
【裁判日期】    950127
【裁判案由】    毒品危害防制條例
【裁判全文】
臺灣板橋地方法院刑事判決             94年度簡上字第573號
上  訴  人  臺灣板橋地方法院檢察署檢察官
被      告  甲○○
上列上訴人因被告違反毒品危害防制條例案件，不服本院94年度
簡字第3507號中華民國94年8 月15日第一審判決（聲請案號：94
年度核退毒偵字第1256號），提起上訴及移送併案審理（臺灣板
橋地方法院檢察署94年度毒偵字第5398號、臺灣彰化地方法院檢
察署94年度毒偵字第4818號），本院管轄之第二審合議庭判決如
下：
    主  文
原判決撤銷。
甲○○連續施用第二級毒品，處有期徒刑陸月，如易科罰金以
佰元折算壹日。扣案之毒品安非他命淨重零點壹公克沒收銷燬
；盛裝扣案毒品安非他命之包裝袋壹只、燈泡吸食器貳個均沒收
。
    事  實
一、甲○○前曾於民國94年間因違反毒品危害防制條例案件，經
    本院判處有期徒刑6 月確定（原已於94年7 月25日易科罰金
    執行完畢，惟其後於94年11月10日復經臺灣高等法院裁定，
    與其所犯販賣第二級毒品、販賣第三級毒品、販賣偽藥等另
    案確定案件，更定其應執行刑有期徒刑十七年四月在案，尚
    未執行，故本件不構成累犯）。又其前於91年間因施用毒品
    案件，經檢察官聲請臺灣臺北地方法院裁定送觀察、勒戒後
    ，認無繼續施用毒品傾向，於91年2 月5 日執行完畢釋放。
    詎其猶不知悔改，於上開觀察、勒戒執行完畢釋放後5 年內
    ，復基於施用第二級毒品安非他命之概括犯意，自94年5 月
    11日下午1 時30分許為警採尿前96小時內某時起至同年9 月
    16日凌晨1 時50分許為警採尿前96小時內某時止，在其臺北
    縣板橋市○○街39巷8 之1 號住處內、彰化縣埤頭鄉○○路
    旁及其他不詳地點等處，以自製之吸食器，用火燻烤吸取毒
    品安非他命煙霧方式，連續施用毒品安非他命多次。嗣為警
    先於94年5 月11日上午11時許，在臺北縣土城市○○路109
    巷7 之2 號3 樓內查獲；又於同年7 月22日晚間11時許，在
    彰化縣埤頭鄉○○路4 段75號彰水加油站前，為警查獲；再
    為警於同年9 月15日晚間10時10分許，在臺北縣板橋市○○
    街1 巷2 號百麗大飯店608 號房內查獲，扣得其持有供施用
    之毒品安非他命1 包（淨重0.13公克）、燈泡吸食器2 個；
    並均經警採尿送驗結果，皆驗有甲基安非他命藥物陽性反應
    ，因而查知其上開連續施用毒品之情。
二、案經臺北縣政府警察局中和分局報請臺灣板橋地方法院檢察
    署檢察官偵查後聲請簡易判決處刑、暨彰化縣警察局北斗分
    局、臺北縣政府警察局板橋分局分別報請臺灣彰化地方法院
    檢察署檢察官、臺灣板橋地方法院檢察署檢察官偵查後移送
    併案審理。
    理  由
一、上揭犯罪事實，業據被告甲○○於本院審理時坦承不諱，又
    被告為警分別於94年5 月11日下午1 時30分許、同年7 月23
    日凌晨0 時5 分許及同年9 月16日凌晨1 時50分許所採集之
    尿液，經分送臺灣檢驗科技股份有限公司、彰化縣衛生局檢
    驗結果，均確呈安非他命藥物之陽性反應，此有臺灣檢驗科
    技股份有限公司94年5 月25日CH/2005/50472 號、94年9 月
    29日CH/2005/90679 號等濫用藥物尿液檢驗報告及彰化縣衛
    生局94年8 月1 日煙檢字第943111號煙毒尿液檢驗成績書各
    1 紙在卷可稽。再扣案之白粉1 包（淨重0.13公克），經臺
    北縣政府警察局板橋分局以聯勤204 廠製造之煙、毒品檢驗
    A 包試劑檢驗結果，呈安非他命類陽性反應，復經送臺灣檢
    驗科技股份有限公司檢驗結果，亦有安非他命陽性反應，有
    該分局94年9 月15日查獲檢驗之照片1 張、臺灣檢驗科技股
    份有限公司94年9 月29日檢驗報告1 紙等附卷足憑。此外，
    復有被告所有供其施用毒品安非他命所用之燈泡吸食器2個
    等物扣案足資佐證。另被告前於91年間因施用毒品案件，經
    檢察官聲請臺灣臺北地方法院裁定送觀察、勒戒後，認無繼
    續施用毒品傾向，於91年2 月5 日執行完畢釋放，並由臺灣
    臺北地方法院檢察署檢察官於同日以90年度毒偵字第2961號
    為不起訴處分確定，此有臺灣高等法院被告前案紀錄表、臺
    灣高等法院在監在押全國紀錄表各1 份在卷可按。是被告於
    上開觀察、勒戒執行完畢釋放後，5 年內再犯本件施用毒品
    犯行，事證明確，堪以認定，應予依法論科。
二、查安非他命係毒品危害防制條例第2 條第2 項第2 款所規定
    之第二級毒品，故核被告所為，係犯毒品危害防制條例第10
    條第2 項之施用第二級毒品罪。又其施用毒品安非他命前後
    持有毒品安非他命之低度行為，應為施用之高度行為所吸收
    ，不另論罪。再被告先後多次犯行，時間緊接，所犯為構成
    要件相同之罪，顯係基於概括犯意反覆為之，為連續犯，應
    依刑法第56條規定論以一罪，並加重其刑。聲請意旨雖僅就
    被告於94年5 月11日下午1 時30分警採尿前96小時內（扣除
    為警逮捕時間）某時，在不詳處所，施用毒品安非他命乙次
    之犯行聲請以簡易判決處刑，未敘及被告如事實欄所載其餘
    時間之施用毒品犯行（即移送併辦部分），惟該部分與已聲
    請以簡易判決處刑有罪部分，有連續犯之裁判上一罪關係，
    本院自得併予審理，附此敘明。另被告前雖曾於94年間因違
    反毒品危害防制條例案件，經本院判處有期徒刑6 月確定，
    已於94年7 月25日易科罰金執行完畢，惟其上開確定案件於
    94年11月10日復經臺灣高等法院裁定，與其所犯販賣第二級
    毒品、販賣第三級毒品、販賣偽藥等另案確定案件，更定其
    應執行刑有期徒刑十七年四月在案，尚未執行，故本件仍不
    構成累犯，併此敘明。
三、原審以被告於94年5 月11日下午1 時30分警採尿前96小時內
    （扣除為警逮捕時間）某時，在不詳處所，施用第二級毒品
    安非他命犯行明確，依法論罪科刑，固非無見。惟查，被告
    復承上開施用第二級毒品安非他命之概括犯意，連續於如事
    實欄所載其餘時間施用毒品安非他命，此有移送併案審理之
    臺灣板橋地方法院94年度毒偵字第5398號、臺灣彰化地方法
    院檢察署94年度毒偵字第4818號偵查卷可按，原審就此部分
    ，未及審究，檢察官據以提起上訴，指摘原判決不當，為有
    理由。另原審認被告於94年5 月11日上午11時許，為警扣得
    之甲基安非他命1 包（淨重0.01公克），係查獲之毒品，爰
    依毒品危害防制條例第18條第1 項前段規定，不問屬於犯人
    與否，宣告沒收銷燬之；然按被告經法院為有罪之科刑判決
    時，查獲之毒品，與被告本案所犯並經法院諭知有罪者若全
    然無關，則不得於該有罪判決之主刑下宣告沒收，最高法院
    94年度臺上第1227號判決可資參照；經查，被告於警詢時及
    偵查中均堅詞否認該包毒品為其持有，並供稱係他案共犯張
    勝發所持有等語，並臺灣板橋地方法院檢察署檢察官就張勝
    發持有第二級毒品罪另行起訴，此有臺灣板橋地方法院檢察
    署檢察官94年度核退毒偵字第1256號起訴書可據，足認上開
    扣案之毒品安非他命1 包（淨重0.01公克），係另案被告張
    勝發所查獲之毒品，非屬本件查獲之毒品，原審就此併為宣
    告沒收銷燬，亦有不當，應由本院將原判決撤銷改判。爰審
    酌被告不知悔悟，再度施用足以導致精神障礙、性格異常及
    生命危險之毒品，殘害身心甚鉅，且施用毒品後可能做出危
    及他人或社會之行為，危害甚深，然念其犯後坦承犯行、態
    度尚可，及其素行、犯罪之動機、目的、方法、手段等一切
    情狀，量處如主文所示之刑，並諭知易科罰金之折算標準。
四、再被告於94年9 月15日晚間10時10分許，為警扣得之毒品安
    非他命1 包（淨重0.13公克），係查獲之毒品，應依毒品危
    害防制條例第18條第1 項前段規定，不問屬於犯人與否，宣
    告沒收銷燬之；至其為警於同年5 月11日上午11時許，所扣
    得之毒品安非他命1 包（淨重0.01公克），非屬本件查獲之
    毒品，已如前述，爰不併為宣告沒收銷燬，附此敘明。另扣
    案盛裝上開毒品安非他命之包裝袋1 只、燈泡吸食器2 個，
    係被告所有供其施用毒品所用之物，業據其供承在卷，惟均
    非屬製造專供施用毒品使用之器具，且上開包裝袋可與扣案
    之毒品安非他命分別量秤，並無不可析離之關係，自應另依
    刑法第38條第1 項第2 款規定，宣告沒收。
五、末被告經合法傳喚，無正當之理由不到庭，爰依刑事訴訟法
    第371 條規定，不待其陳述，逕行判決，附此敘明。
據上論斷，應依刑事訴訟法455 條之1 第1 項、第3 項、第 369
條第1 項前段、第371 條、第364 條、第299 條第1 項前段，毒
品危害防制條例第10條第2 項、第23條第2 項、第18條第1 項前
段，刑法第11條前段、第56條、第41條第1 項前段、第38條第1
項第2 款，罰金罰鍰提高標準條例第2 條，判決如主文。
本案經檢察官靳開聖到庭執行職務
中    華    民    國    95    年    1     月    27    日
                刑事第六庭  審判長法  官  王  屏  夏
                                  法  官  王  偉  光
                                  法  官  彭  全  曄
以上正本證明與原本無異
本件不得上訴
                                  書記官  梁  宜  庭
中    華    民    國    95    年    2     月    6    日
附錄本案論罪科刑法條全文：
毒品危害防制條例第10條
施用第一級毒品者，處 6 月以上 5 年以下有期徒刑。
施用第二級毒品者，處 3 年以下有期徒刑。


司法院資訊處製作；財團法人民間司法改革基金會備份。
